【裁判字號】    91,簡抗,5
【裁判日期】    920116
【裁判案由】    確認債權不存在
【裁判全文】
臺灣彰化地方法院民事裁定  九十一年度簡抗字第五號
    抗  告  人  甲○○
    相  對  人  乙○○
                鼎旺建設股份有限公司
    法定代理人  張慶榮
右抗告人與相對人間請求確認債權不存在事件，抗告人對於民國九十一年六月十八日
本院員林簡易庭所為第一審之裁定（九十一年度員簡字第七四號）提起抗告，本院裁
定如左：
    主      文
抗告駁回。
抗告費用由抗告人負擔。
    理      由
一、抗告意旨略以：依民事訴訟費用法第四條第二項、司法院三四年院解字第二八八
    ０號解釋第一項前段、最高法院七十六年台上字第二七八二號判例，本件抗告人
    起訴相對人執行分配表新台幣（下同）七十二萬元變更分配之利益為限，乃原審
    竟裁定訴訟標的之金額為三千二百萬元，並駁回抗告人之訴，非適法合理，且抗
    告人之財產已遭掏空，無力再繳納巨額之裁判費云云。
二、按提起民事訴訟應依民事訴訟費用法規定繳納裁判費，此為必須具備之程式。又
    按原告之訴，起訴不合程式或不備其他要件，依其情形可以補正，經審判長定期
    間命其補正而不補正者，法院應以裁定駁回之，民事訴訟法第二百四十九條第一
    項第六款定有明文。查本件抗告人起訴請求確認相對人間債權不存在事件，其訴
    之聲明為「請求確認第一被告就台灣彰化地方法院八十六年度票字第二四五三號
    民事裁定第二被告於民國八十六年五月二日簽發０七六三０二號本票面額三千二
    百萬元之債權不存在」，有起訴狀附卷可稽，是其請求確認之本票債權之金額既
    為三千二百萬元，自應依民事訴訟費用法第二條第一項之規定，依該訴訟標的之
    金額繳納裁判費，原審依職權核定訴訟標的之金額為三千二百萬元，應徵第一審
    裁定判三十二萬零一元，並無違誤。至抗告人雖以前揭情詞主張其起訴利益僅七
    十二萬元云云，惟該七十二萬元，係抗告人對相對人假扣押所保全之金額，並非
    本件請求確認相對人間之債權額，且司法院三四年院解字第二八０八號解釋，係
    對原告僅就假執行判決上訴而核定裁判費；另最高法院七十六年台上字第二七八
    二號判例，則係就分配表異議之訴而核定裁定費，與本件確認債權不存在之訴，
    訴訟標的均不相同，自不能為相同之認定，抗告人之主張，尚無可採。是本件抗
    告人起訴僅繳納部分之裁判費，原審於九十一年五月八日裁定命抗告人應於五日
    內補正，該裁定已於九十一年五月二十三日送達抗告人（見原審卷第九六頁），
    抗告人並未依限補繳裁判費，則原審法院據此裁定駁回抗告人之訴，並無不合，
    抗告人抗告意旨猶執前詞指摘原裁定不當，求予廢棄原裁定，為無理由，應予駁
    回。
三、據上論結，本件抗告為無理由，依民事訴訟法第第四百三十六條之一第三項、四
    百九十二條第一項、第九十五條、第七十八條，裁定如主文。
中      華      民      國    九十二    年     一      月      十六     日
                                    臺灣彰化地方法院民事第二庭
~B審判長法  官  何志通
~B      法  官  黃倩玲
~B      法  官  羅秀緞
右為正本係照原本作成。
不得再抗告。
~B法院書記官  黃當易
中      華      民      國    九十二    年      一      月      十六    日


司法院資訊處製作；財團法人民間司法改革基金會備份。
